【裁判字號】    90,抗更(一),1684
【裁判日期】    901130
【裁判案由】    訴訟救助
【裁判全文】
臺灣高等法院臺中分院民事裁定      九十年度抗更(一)字第一六八四號
      抗  告  人  戊○○
                  己○○○
                  丁○○
右抗告人因與相對人辛○○○等間聲請訴訟救助事件，對於中華民國八十九年十二月
八日臺灣南投地方法院裁定（八十九年度救字第二三號），提起抗告，本院裁定如左
：
      主      文
抗告駁回。
抗告訴訟費用由抗告人負擔。
      理      由
一、本件相對人於原審聲請意旨略以：坐落在南投縣草屯鎮○○段一六六六之九土地
    之「愛的雅築三期」建物（即南投縣草屯鎮○○○街六五號、六五號之一、六五
    號之二、六五號之三、六五號之四），係慶宗建設股份有限公司（以下稱慶宗公
    司）所建設，朱宗慶係慶宗建設股份有限公司之負責人，朱宗德則為實際負責人
    ，並由建築師顏國欽設計，允成營造有限公司之負責人鄭文生營造，詎系爭建物
    因箍筋間距過寬或根本無箍筋、箍筋彎曲角度未達規定之一百三十五度、混擬土
    成分不合規定，致混擬土無法與鋼筋連結附著等瑕疵，復因系爭建物六樓原所有
    權人即抗告人戊○○、己○○○及丁○○，未得全體住戶之同意，與朱慶聰、朱
    宗德在系爭建物頂樓加蓋二層樓之違章建築，系爭建物因而較原六層樓多出三分
    之一載重，使該大樓無法承受建物重量，等諸多違反建築成規事宜，系爭建物因
    地震而整體塌陷、上部結構與基礎結構完全錯開，並嚴重傾斜而倒塌，而相對人
    辛○○○是地下一樓、地面一樓所有權人，亦是罹難者葉又華之母親、庚○○則
    為罹難者葉又華之父親、壬○○是二樓所有權人，甲○○是三樓之所有權人，乙
    ○○是四樓之所有權、丙○是五樓之所有權人，因認抗告人等應依民法第一百八
    十四條及第一百八十五條規定連帶負損害賠償責任。相對人以其與抗告人等間請
    求侵權行為損害賠償事件，因集集大地震使相對人一生積蓄付之一炬，且房屋全
    毀，現仍住組合屋或他處，無資力支出訴訟費用，且非顯無勝訴之望，為此聲請
    訴訟救助，並提出系爭建物南投縣政府建設局使用執照影本一紙、南投縣草屯鎮
    公所九二一地震房屋毀損受災戶證明書影本五紙、臺灣南投地方法院檢察署相驗
    屍體證明書影本一紙、現場照片影本二紙以為釋明。原審依民事訴訟法第一百零
    七條前段，第一百十一條之規定，裁定准予訴訟救助，核無違誤。抗告意旨以抗
    告人等亦係「愛的雅築」之住戶本件受創最嚴重之人，並非九二一震災重建暫行
    條例之起造人，承造人及監造人。相對人所稱抗告人等在頂樓加蓋二層樓之違章
    建築，使該大樓無法承受建物重量云云，顯屬可議。本件房屋之倒塌，係九二一
    天然災害所致，誠非抗告人責任云云，係本訴實體待予審理之問題，尚不能依其
    片面之主張，遽謂相對人之起訴，顯無勝訴之望。抗告人執此指摘原裁定不當，
    求予廢棄為無理由。
二、依民事訴訟法第四百九十二條第一項，第九十五條、第七十八條，裁定如主文。
中      華      民      國    九十      年     十一     月     三十     日
~B1民事第三庭審判長法  官  陳照德
~B2                法  官  蔡王金全
~B3                法  官  陳成泉
右為正本係照原本作成。
不得再抗告。
~B                書記官  劉恒宏
中      華      民      國    九十      年     十二     月      三      日
                                                                        Ｂ


司法院資訊處製作；財團法人民間司法改革基金會備份。
